【裁判字號】    98,簡上,51
【裁判日期】    980413
【裁判案由】    毀棄損害
【裁判全文】
臺灣臺北地方法院刑事判決              98年度簡上字第51號
公  訴  人  台灣台北地方法院檢察署檢察官
上  訴  人
即  被  告  乙○○
                      樓
上列上訴人即被告因毀損案件，不服本院民國97年12月5 日97年
度簡字第4693號第一審簡易判決（聲請簡易判決處刑書案號：97
年度偵字第19156 號），提起上訴，本院管轄之第二審地方法院
合議庭判決如下：
    主      文
原判決撤銷。
乙○○損壞他人之監視器，足以生損害於他人，處拘役拾伍日，
如易科罰金，以新台幣壹仟元折算壹日。
    事      實
一、乙○○與甲○○係鄰居，甲○○在台北市大安區○○○路○
    段269 巷24號5 樓住處門口裝設監視器2 個，乙○○因不滿
    甲○○所裝設之監視器鏡頭面對其住處門口，遂基於毀損之
    犯意，於民國97年6 月17日22時53分許，持棍棒接續損壞上
    開監視器鏡頭、基座，致生損害於甲○○。
二、案經甲○○訴由台北市政府警察局大安分局報告台灣台北地
    方法院檢察署檢察官偵查起訴。
    理      由
一、按被告以外之人於審判外之言詞或書面陳述，除法律有規定
    者外，不得作為證據。被告以外之人於偵查中向檢察官所為
    之陳述，除顯有不可信之情況者外，得為證據。被告以外之
    人於審判外之陳述，雖不符前4 條之規定，而經當事人於審
    判程序同意作為證據，法院審酌該言詞陳述或書面陳述作成
    時之情況，認為適當者，亦得為證據。當事人、代理人或辯
    護人於法院調查證據時，知有第159 條第1 項不得為證據之
    情形，而未於言詞辯論終結前聲明異議者，視為有前項之同
    意。刑事訴訟法第159 條第1 項、第159 條之1 第2 項、第
    159 條之5 分別定有明文。證人甲○○於警詢中之陳述，雖
    屬被告以外之人於審判外之言詞陳述，然因被告未於言詞辯
    論終結前聲明異議，本院復審酌該言詞陳述係由證人出於自
    由意識而陳述，並無非法取證之情況，依刑事訴訟法第159
    條之5 之規定，認上開證人於警詢之陳述，得採為認定本件
    犯罪事實所憑之證據。另證人甲○○於偵查中向檢察官所為
    證述，雖係被告以外之人於審判外之言詞陳述，為傳聞證據
    ，然其於偵查中向檢察官所為證述，業經具結，且本院審酌
    其言詞陳述係出於證人自由意識下所為之陳述，亦無顯不可
    信之情況，依刑事訴訟法第159 條之1 第2 項規定，得採為
    認定本件犯罪事實所憑之證據，合先敘明。
二、訊據被告乙○○固坦承有打監視器基座之事實，惟矢口否認
    有何毀損之犯行，辯稱：伊所為僅使該監視器之基座螺絲掉
    下，螺絲可以鎖回去云云。然查，證人即修理上開監視器之
    丙○○到庭證稱：告訴人甲○○所提出之發票是伊開的，鏡
    頭有被敲擊過，裡面的晶片有點損毀，支架的腳斷掉。...
    伊記憶模糊，打電話給伊說鏡頭有損壞叫伊過去修理，發票
    是全部修好以後開的，開的日期是6 月20日等語歷歷（本院
    98年3 月26日審判筆錄），復有告訴人甲○○提出之修理監
    視器發票1 紙、監視器錄影畫面翻拍照片附卷可參，又該發
    票上所載監視器之數量雖為1 個，惟依卷附之監視器錄影畫
    面翻拍照片觀之，被告該日確有以棍棒敲打2 個監視器，且
    證人丙○○亦證稱一個監視器鏡頭約2 千元一情明確（本院
    98年3 月26日審判筆錄），該紙6,600 元之發票應係修理2
    個監視器之金額無誤，是被告於97年6 月17日22時53分許，
    有以棍棒打壞告訴人甲○○所有之監視器鏡頭2 個及其支架
    之事實，可資認定。本件事證明確，被告犯行洵堪認定。
三、核被告所為，係犯刑法第354 條之毀損他人物品罪。被告於
    密接之時間在同一地點持棍棒敲打2 個監視器，各行為之獨
    立性極為薄弱，應視為數個舉動之接續施行，合為包括之一
    行為予以評價，屬接續犯。檢察官雖未就被告敲打該處第2
    個監視器犯行聲請簡易判決處刑，惟該部分犯行與檢察官聲
    請簡易判決處刑部分，係接續犯之事實上一罪關係，為聲請
    效力所及，本院自得併予審理。原審判決認本件事證明確，
    判處被告拘役30日固屬有據，惟被告被訴於97年6 月21日、
    22日、23日接續敲打上開監視器，致令不堪用部分，屬犯罪
    不能證明，應不另為無罪之諭知，被告上訴雖無理由，惟原
    判決既有上開瑕疵，自應由本院合議庭撤銷原判決並予以改
    判。爰審酌被告否認犯行，惟素行良好，所造成被害人之損
    害並非嚴重等一切情狀，量處如主文所示之刑，並諭知易科
    罰金之折算標準。
四、聲請意旨認被告於97年6 月21日、22日、23日接續敲打上開
    監視器，致令不堪用，因認被告該等行為亦涉犯刑法第354
    條之毀損罪嫌等語。被告辯稱伊於上開日期僅有持雨傘將監
    視器鏡頭方向轉向，沒有毀損監視器等語。經查證人即告訴
    人甲○○於偵查中證稱：工人來3 次，前2 次拿工資沒有發
    票，最後一次監視器鏡頭壞掉換2 個才有發票等語（97年11
    月13日偵查筆錄，97年度偵字第19156 號卷），而該紙發票
    之日期為97年6 月20日，有該發票正本在卷可稽，再依證人
    丙○○證述，發票是全部修好後開的等語（本院98年3 月26
    日審判筆錄）以觀，本件除告訴人陳述外，並無其他證據足
    認97年6 月20日以後之97年6 月21日、22日、23日，告訴人
    所有之監視器有損壞或不堪用之情形，況參諸告訴人提出之
    97年6 月21日、23日監視器錄影翻拍畫面，被告辯稱持雨傘
    撥轉監視器鏡頭方向等語，並非全然無稽。綜上，此部分犯
    罪即屬不能證明，本應就此部分為無罪之諭知，惟此部分與
    前開有罪部分，係接續犯之事實上一罪關係，爰不另為無罪
    之諭知，附此敘明。
據上論斷，應依刑事訴訟法第455 條之1 第1 項、第3 項、第
369 條第1 項前段、第364 條、第299 條第1 項前段，刑法第
354 條、第41 條 第1 項前段，刑法施行法第1 條之1 ，判決如
主文。
本案經檢察官楊冀華到庭執行職務
中    華    民    國    98    年    4    月    13    日
                  刑事第七庭審判長法官  高偉文
                            法      官  孫萍萍
                            法      官  林欣苑
上正本證明與原本無異。
不得上訴。
                            書  記  官  劉英芬
中    華    民    國    98    年    4     月    13    日
附錄論罪法條
中華民國刑法第354條
（毀損器物罪）
毀棄、損壞前二條以外之他人之物或致令不堪用，足以生損害於
公眾或他人者，處2 年以下有期徒刑、拘役或5 百元以下罰金。


司法院資訊處製作；財團法人民間司法改革基金會備份。
